臺灣新竹地方法院刑事判決　　　　　　　100年度易字第225號
公　訴　人　臺灣新竹地方法院檢察署檢察官
被　　　告　陳鴻光
上列被告因違反毒品危害防制條例案件，經檢察官提起公訴（10
0 年度偵字第4974號、第6121號、100 年毒偵字第392 號、第66
9 號、第729 號）後，當事人雙方合意且被告認罪，由檢察官聲
請本院改依協商程序而為判決，本院裁定改依協商程序判決如下
：
    主  文
陳鴻光犯施用第二級毒品罪，共伍罪，分別判處如附表論罪科刑
欄所示之刑。應執行有期徒刑貳年，如易科罰金，以新臺幣壹仟
元折算壹日；扣案之甲基安非他命壹包（毛重零點參公克）、含
有甲基安非他命殘渣袋參個，均沒收銷燬之；另扣案之吸食器參
組、玻璃球參個，均沒收之。
    事實及理由
一、犯罪事實：
  (一)陳鴻光前曾於民國96年3 月間因施用毒品案件，經臺灣新竹
    地方法院檢察署檢察官聲請，而經本院於96年4 月30日以96
    年度毒聲字第144 號裁定送勒戒處所觀察、勒戒，旋因觀察
    、勒戒結果，因認無繼續施用毒品傾向，於96年7 月24日執
    行完畢出所，並經臺灣新竹地方法院檢察署檢察官於96年7
    月24日以96年度毒偵字第527 號為不起訴處分確定。其(1)於
    96年9 月間因施用毒品案件，經臺灣新竹地方法院檢察署檢
    察官起訴，而經本院於97年5 月13日以97年度訴字第344 號
    判處有期徒刑11月，於97年5 月30日確定；(2)又於97年4 月
    間因施用毒品案件，經臺灣新竹地方法院檢察署檢察官起訴
    ，而經本院於97年7 月8 日以97年度訴字第508 號就施用第
    一級毒品判處有期徒刑6 月，就施用第二級毒品判處有期徒
    刑3 月，應執行有期徒刑8 月，於97年7 月28日確定；(3)其
    又於97年7 月間因施用毒品案件，經臺灣新竹地方法院檢察
    署檢察官聲請簡易判決處刑，而經本院於97年8 月19日以97
    年度竹北簡字第365 號判處有期徒刑4 月，於97年9 月4 日
    確定；(4)又於98年1 月間因施用毒品案件，經臺灣新竹地方
    法院檢察署檢察官聲請簡易判決處刑，而經本院於98年2 月
    17日以98年度竹北簡字第70號判處有期徒刑5 月，於98年3
    月9 日確定。其中(1)、(2)部分經本院以97年度聲字1425號定
    應執行有期徒刑1 年5 月。上開刑罰接續執行，於99年4 月
    27日因縮短刑期假釋出監，於99年12月8 日假釋期滿，其未
    執行之刑，以已執行論。
  (二)詎陳鴻光仍不知戒斷毒癮，復於前開觀察勒戒執行完畢及前
    揭違反毒品危害防制條例案件執行完畢後，復分別另行起意
    ，基於施用第二級毒品甲基安非他命之犯意，於附表所示時
    間、地點，將第二級毒品甲基安非他命置入玻璃球內，燒烤
    吸煙方式施用第二級毒品甲基安非他命共5 次。嗣分別附表
    所示時、地查獲，並將其親採封緘之尿液送驗，均呈甲基安
    非他命類、安非他命類陽性反應，始分別查悉上情。
  (三)案經新竹縣警察局竹北分局、新竹市警察局第二分局報請臺
    灣新竹地方法院檢察署檢察官偵查起訴。
二、證據及理由：
  (一)被告陳鴻光之自白。
  (二)100 年2 月23日台灣檢驗科技股份有限公司濫用藥物檢驗報
    告、採尿室毒品人口到場採尿名冊、新竹市警察局犯罪嫌疑
    人尿液採驗作業管制紀錄表、100 年3 月8 日原始編號B-05
    8 正修科技大學超微量研究科技中心尿液檢驗報告、新竹市
    警察局犯罪嫌疑人尿液採驗作業管制紀錄表、100 年4 月27
    日原始編號B-093 正修科技大學超微量研究科技中心尿液檢
    驗報告、100 年6 月1 日台灣檢驗科技股份有限公司濫用藥
    物檢驗報告、採尿室毒品人口到場採尿名冊、新竹縣政府警
    察局犯罪嫌疑人尿液採驗作業管制紀錄表、100 年7 月8 日
    詮昕科技股份有限公司濫用藥物尿液檢驗報告（見100 年度
    毒偵字第669 號卷第7 頁至第8 頁、100 年度毒偵字第392
    號卷第56頁至第57頁、第46頁至第47頁、100 年度偵字第49
    74號卷第65頁至第66頁、100 年度毒偵字第6121號卷第59頁
    頁至第60頁）。
  (三)扣案如附表扣押物品欄所示之物。
三、本件經檢察官與被告於審判外達成協商之合意且被告已認罪
    ，其合意內容如主文所示。經查，上開協商合意並無刑事訴
    訟法第455 條之4 第1 項所列情形之一，檢察官聲請改依協
    商程序而為判決，本院裁定改依協商程序，不經言詞辯論，
    於協商合意範圍內為協商判決，合予敘明。
四、應適用之法條：
    毒品危害防制條例第10條第2 項、第18條第1 項前段，刑法
    第11條、第47條第1 項、第41條第1 項前段、第8 項、第51
    條第5 款、第38條第1 項第2 款。
五、協商判決除有刑事訴訟法第455 條之4 第1 項第1 款於本訊
    問程序終結前，被告撤銷協商合意或檢察官撤回協商聲請者
    ；第2 款被告協商之意思非出於自由意志者；第4 款被告所
    犯之罪非第455 條之2 第1 項所定得以協商判決者；第6 款
    被告有其他較重之裁判上一罪之犯罪事實者；第7 款法院認
    應諭知免刑或免訴、不受理者情形之一，及違反同條第2 項
    「法院應於協商合意範圍內為判決；法院為協商判決所科之
    刑，以宣告緩刑或2 年以下有期徒刑、拘役或罰金為限」之
    規定者外，檢察官與被告均不得上訴。
六、如有前項得上訴之情形，得自收受判決送達之日起10日內，
    向本院提出上訴書狀，上訴於第二審法院。
本案經檢察官黃慧倫到庭執行職務。
中    華    民    國   100    年    9     月    6     日
                  刑事第一庭  法  官  朱美璘
以上正本證明與原本無異。
中    華    民    國   100    年    9     月    6     日
                              書記官  楊嘉惠
附錄本案論罪科刑法條：
毒品危害防制條例第10條
施用第一級毒品者，處6 月以上5 年以下有期徒刑。
施用第二級毒品者，處3 年以下有期徒刑。
附表：
┌──┬────┬────┬────┬─────────┬─────┬─────────┐
│編號│施用時間│施用地點│查獲時地│       證  據     │  扣案物  │   論罪科刑       │
├──┼────┼────┼────┼─────────┼─────┼─────────┤
│ 1  │100年1月│侯勝德位│100 年1 │被告陳鴻光自白（│          │陳鴻光犯施用第二級│
│    │28日下午│在新竹縣│月28日18│見100毒偵392第66頁│          │毒品罪，累犯，處有│
│    │3時許   │竹北市之│時      │至第67頁、第4頁至 │          │期徒刑陸月，如易科│
│    │        │住處    │新竹分局│第6頁）           │          │罰金，以新臺幣壹仟│
│    │        │        │偵查隊  │100年2月23日台灣│          │元折算壹日。      │
│    │        │        │        │檢驗科技股份有限公│          │                  │
│    │        │        │        │司濫用藥物檢驗報告│          │                  │
│    │        │        │        │、採尿室毒品人口到│          │                  │
│    │        │        │        │場採尿名冊。（見10│          │                  │
│    │        │        │        │0 毒偵729 第7 頁至│          │                  │
│    │        │        │        │第8 頁）          │          │                  │
├──┼────┼────┼────┼─────────┼─────┼─────────┤
│ 2  │100年2月│新竹縣竹│100 年2 │被告陳鴻光自白（│吸食器1組 │陳鴻光犯施用第二級│
│    │17日晚間│北市博愛│月18日17│見100毒偵392第4頁 │（100 院保│毒品罪，累犯，處有│
│    │某時許  │路606號 │時40分許│至第5頁背面、第34 │451 ，見本│期徒刑陸月，如易科│
│    │        │住所    │        │頁至第35頁、第67頁│院卷第26  │罰金，以新臺幣壹仟│
│    │        │        │新竹縣竹│）                │頁）      │元折算壹日；扣案之│
│    │        │        │北市博愛│新竹市警察局犯  │          │吸食器壹組，沒收之│
│    │        │        │路606號 │罪嫌疑人尿液採驗作│          │。                │
│    │        │        │        │業管制紀錄表、100 │          │                  │
│    │        │        │        │年3 月8日原始編號 │          │                  │
│    │        │        │        │B-058 正修科技大學│          │                  │
│    │        │        │        │超微量研究科技中心│          │                  │
│    │        │        │        │尿液檢驗報告。（見│          │                  │
│    │        │        │        │100毒偵392第56頁至│          │                  │
│    │        │        │        │第57頁）          │          │                  │
├──┼────┼────┼────┼─────────┼─────┼─────────┤
│ 3  │100年4月│新竹縣竹│100 年4 │新竹市警察局犯罪│吸食器1組 │陳鴻光犯施用第二級│
│    │7日下午3│北市博愛│月7 日15│嫌疑人尿液採驗作業│（100 院保│毒品罪，累犯，處有│
│    │時許    │路606號 │時55分許│管制紀錄表、100年 │452 ，見本│期徒刑陸月，如易科│
│    │        │住所    │        │4月27日原始編號B-0│院卷第28  │罰金，以新臺幣壹仟│
│    │        │        │新竹縣竹│93正修科技大學超微│頁）      │元折算壹日；扣案之│
│    │        │        │北市博愛│量研究科技中心尿液│          │吸食器壹組，沒收之│
│    │        │        │路606號 │檢驗報告。（見100 │          │。                │
│    │        │        │住所    │毒偵392第46頁至第4│          │                  │
│    │        │        │        │7頁=100毒偵669第45│          │                  │
│    │        │        │        │頁至第46頁）      │          │                  │
│    │        │        │        │被告陳鴻光自白（│          │                  │
│    │        │        │        │見100毒偵392第68頁│          │                  │
│    │        │        │        │、100毒偵669第3頁 │          │                  │
│    │        │        │        │至第4頁背面、第31 │          │                  │
│    │        │        │        │頁至第32頁）      │          │                  │
├──┼────┼────┼────┼─────────┼─────┼─────────┤
│ 4  │100年5月│新竹市貝│100 年5 │被告陳鴻光自白（│甲基安非他│陳鴻光犯施用第二級│
│    │14日晚間│多芬旅館│月14日23│見100毒偵392第68頁│命1包（含 │毒品罪，累犯，處有│
│    │8時許   │內      │時10分許│、100偵4974第7頁至│袋毛重0.3 │期徒刑陸月，如易科│
│    │        │        │        │第9頁、第41頁至第 │公克）    │罰金，以新臺幣壹仟│
│    │        │        │新竹市竹│42頁）            │          │元折算壹日；扣案之│
│    │        │        │北市東興│100年6月1日台灣 │          │甲基安非他命壹包（│
│    │        │        │路一段與│檢驗科技股份有限公│          │毛重零點參公克），│
│    │        │        │嘉祥三街│司濫用藥物檢驗報告│          │沒收銷燬之。      │
│    │        │        │路口土地│、採尿室毒品人口到│          │                  │
│    │        │        │公廟前  │場採尿名冊。（見10│          │                  │
│    │        │        │        │0偵4974第65頁至第6│          │                  │
│    │        │        │        │6頁）             │          │                  │
├──┼────┼────┼────┼─────────┼─────┼─────────┤
│ 5  │100年6月│新竹縣竹│新竹縣竹│被告陳鴻光自白（│吸食器1組 │陳鴻光犯施用第二級│
│    │26日某時│北市博愛│北市博愛│見100毒偵392第64頁│、玻璃球3 │毒品罪，累犯，處有│
│    │許      │路606號 │路606號 │至第65頁、第68頁至│個、殘渣袋│期徒刑陸月，如易科│
│    │        │住所    │住所    │第69頁、100聲羈157│3個       │罰金，以新臺幣壹仟│
│    │        │        │        │第7頁至第9頁、100 │          │元折算壹日；扣案之│
│    │        │        │        │偵6121第5頁至第7頁│          │含有甲基安非他命殘│
│    │        │        │        │、第26頁至第27頁）│          │渣袋參個，均沒收銷│
│    │        │        │        │新竹縣政府警察局│          │燬之；另扣案之吸食│
│    │        │        │        │犯罪嫌疑人尿液採驗│          │器壹組、玻璃球參個│
│    │        │        │        │作業管制紀錄表、10│          │，均沒收之。      │
│    │        │        │        │0年7月8 日詮昕科技│          │                  │
│    │        │        │        │股份有限公司濫用藥│          │                  │
│    │        │        │        │物尿液檢驗報告。（│          │                  │
│    │        │        │        │見100 毒偵6121第59│          │                  │
│    │        │        │        │頁至第60頁）      │          │                  │
└──┴────┴────┴────┴─────────┴─────┴─────────┘